臺灣臺中地方法院刑事判決　　　　　　　　　　　　九十年度交易字第六四七號
　　公　訴　人　臺灣臺中地方法院檢察署檢察官
　　被　　　告　甲○○
右列被告因過失傷害案件經檢察官提起公訴 (九十年度偵字第一三０二二號）本院判
決如左：
    主  文
甲○○應因過失傷害人，處拘役參拾日，如易科罰金，以參佰元折算壹日。
    事  實
一、甲○○於民國（下同）九十年五月十七日十三時五十分許，駕駛車牌號碼ＱＫ－
    三三八０號自用小客車，由台中縣大肚鄉○○村○○路○段七一０巷口處，欲左
    轉沙田路一段往台中市方向行駛，途經交岔路口，理應注意車輛行駛時，駕駛人
    應注意車前狀況，隨時採取必要之安全指施，且左轉彎時，應行至交岔路口中心
    處左轉，不得占用來車道搶先左轉，而依當時情形，天候為晴、路面無障礙，視
    距良好之情形下，又無不能注意之情事，竟疏於注意，於通過上開交岔路口時，
    未留意車前狀況，適同一時、地，乙○○無照駕駛車牌號碼ＦＱ五－九二０號重
    機車，由台中縣大肚鄉○○村○○路○段往龍井方向直行，於通過上開交岔路口
    時，亦疏未注意車前狀況，隨時採取應變措施，致二人車輛發生碰撞，乙○○因
    此人車倒地後，受有右側橈骨粉碎性骨折之傷害。
二、案經乙○○訴由台中縣警察局烏日分局報請臺灣臺中地方法院檢察署檢察官偵查
    起訴。
    理  由
一、訊據被告甲○○固不否認有於右揭時地與告訴人乙○○發生車禍，惟矢口否認有
    任何過失，辯稱係告訴人乙○○的機車撞到伊右前方的保險桿云云。惟查右揭事
    實，業據告訴人乙○○指訴明確，且有台中縣警察局道路交通事故調查報告表及
    現場擦撞相片六張可資佐證。而被害人乙○○因本次車禍受有右側橈骨粉碎性骨
    折，亦有沙鹿童綜合醫院梧棲分院診斷證明書一份附卷可稽。查本次車禍發生之
    原因，依照片、現場圖所顯示刮地痕起點、撞擊點、小客車是右前角處損壞、機
    車右側等處損壞等，應係雙方行經該交岔路口，均疏於注意車前狀況，且被告甲
    ○○駕駛自小客車自七一０巷內駛出欲左轉時偏於七一０巷口左側而占用來車道
    駛出左轉而肇事，且本件經送台灣省台中縣區車輛行車事故鑑定委員會鑑定結果
    ，其分析意見亦同此認定，有該委員會九十一年一月十七日中縣鑑字第九００七
    五三號函一份附卷可稽。
二、按汽車行駛時，駕駛人應注意車前狀況，並隨時採取必要之安全措施；汽車行駛
    至交岔路口左轉彎時，應行至交岔路口中心處左轉，並不得占用來車道搶先左轉
    ，道路交通安全規則第九十四條第三項、第一百零二條第一項第四款分別定有明
    文。被告甲○○駕駛汽車，自應注意上述道路交通安全規則之規定，且依當時情
    況，天候為晴、路面無障礙、視距良好之情況下，並無不能注意之情事，被告應
    注意，並能注意而不注意，以致肇事，致被害人乙○○受有事實欄所述之傷害，
    被告應有過失，且被告之過失行為與被害人之傷害間有相當因果關係，雖被害人
    乙○○對本件車禍之發生亦與有過失，但不能因此解免被告刑責，從而本案事證
    明確，被告犯行堪予認定。
二、核被告所為，係犯刑法第二百八十四條第一項前段之過失傷害罪。爰審酌被告之
    過失程度、被害人與有過失及其所受傷勢、被告之犯後態度等一切情狀，量處如
    主文所示之刑，並諭知易科罰金之折算標準。
據上論斷，應依刑事訴訟法第二百九十九條第一項前段、刑法第二百八十四條第一項
前段、第四十一條第一項前段，罰金罰鍰提高標準條例第一條前段、第二條，判決如
主文。
中      華      民      國     九十一     年     四      月     十八    日
                                      臺灣臺中地方法院交通法庭
                                          法  官  郭  德  進
右正本證明與原本無異
如不服本判決應於送達後十日內向本院提出上訴狀
                                          書記官
中      華      民      國     九十一     年     四      月    二十二   日
刑法第二百八十四條第一項：
因過失傷害人者，處六月以下有期徒刑、拘役或五百元以下罰金，致重傷者，處一年
以下有期徒刑、拘役或五百元以下罰金。
                                                                        Ｂ
